【裁判字號】    98,交聲,70
【裁判日期】    980914
【裁判案由】    違反道路交通管理處罰條例聲明異議
【裁判全文】
臺灣澎湖地方法院交通事件裁定          98年度交聲字第70號
異  議  人  甲○○
即受處分人
上列受處分人因違反道路交通管理處罰條例案件，對於交通部公
路總局高雄區監理所澎湖監理站中華民國98年7月27日澎監違裁
字第裁84─T00000000號裁決，聲明異議，本院裁定如下：
    主  文
異議駁回
    理  由
一、原處分意旨略以：異議人即受處分人甲○○於民國98 年6月
    12 日11時40分許，騎乘車牌號碼GWK-770號重型機車，行經
    有燈光號誌管制之交岔路口即澎湖縣馬公市○○路、文光路
    口時紅燈左轉，經警攔停舉發，依道路交通管理處罰條例第
    53 條第1項、第63條第1項第3款之規定，裁處受處分人罰鍰
    新臺幣（下同）1,800元，記違規點數3點。
二、異議意旨略以：異議人經查閱佐證光碟，並無違規情事，爰
    請求撤銷原處分。
三、按汽車駕駛人，行經有燈光號誌管制之交岔路口闖紅燈者，
    處1,800元以上5,400元以下罰鍰，並記違規點數3點，道路
    交通管理處罰條例第53條第1項、第63條第1項第3款分別定
    有明文。
四、經查：
  (一)異議人於上開時地，騎乘車牌號碼GWK-770 號重型機車，紅
    燈左轉之違規事實，經警攔停舉發，有澎湖縣政府警察局98
    年6月12日澎警交字第T00000000號舉發違反道路交通管理事
    件通知單、交通部公路總局澎湖監理站98 年7月27日澎監違
    裁字第裁84－T00000000號裁決書附卷可稽，堪可認定。
  (二)異議人雖辯稱其查閱佐證光碟，並無違規情事云云。惟依舉
    發單位即澎湖縣政府警察局函覆原處分機關略以：「查本局
    執勤員警於98年6月12日11時40 分，沿馬公巿文光路南向北
    方向，巡至三多路口，當時該路口文光路號誌為紅燈，執勤
    員警見前方同向陳述人所騎乘GWK-770 號重機車，自三多路
    （南向北）違規闖紅燈左轉三多路往西行駛，乃尾隨該車，
    陳述人違規後旋即返家，待其停車後，執勤員警即告知其違
    規行為，旋依違反道路交通管理處罰條例第53 條第1項規定
    ，當場製單舉發，...。」，此有澎湖縣警察局98 年7月7日
    澎警交字第0981011212號函覆說明可佐，再參以本院依職權
    查閱該違規錄影光碟結果：影片時間11時39分42秒至11時40
    分異議人騎乘車牌號碼GWK-770號重型機車沿馬公巿文光路
    由南向北行駛；影片時間11時40分14秒文光路號誌為紅燈；
    影片時間11時40分15秒執勤員警按鳴喇叭並加速追趕異議人
    ；影片時間11時40分20秒文光路號誌仍為紅燈，執勤員警左
    轉持續追趕異議人，影片時間11時40分24秒異議人已行駛於
    三多路上，此與澎湖縣警察局98年7月7日澎警交字第
    0981011212號函覆說明相符，且有違規錄影光碟在附可憑，
    而執勤員警身為執法人員，若非為舉發違規之駕駛人，當無
    於執行勤務中，有紅燈左轉之違規行為，故異議人於上開交
    岔路口紅燈左轉之事實，堪予認定，異議人所辯，委無可採
    。
五、綜上所述，異議人確於前開時、地，有「駕車行經有燈光號
    誌管制之交岔路口闖紅燈」之違規行為。從而原處分機關依
    道路交通管理處罰條例第53 條第1項、第63條第1項第3款規
    定，裁處1,800元罰鍰，並記違規點數3點，於法核無違誤。
    受處分人聲明異議，為無理由，應予駁回。
六、據上論斷，應依道路交通案件處理辦法第19條，裁定如主文
    。
中    華    民    國    98    年    9    月     14    日
                        交通法庭法  官  陳順輝
以上正本係照原本作成。
如不服本裁定，應於裁定送達之翌日起5日內，向本院提出抗告
狀（須附繕本）。
中    華    民    國    98    年    9    月     14    日
                                書記官  王耀煌


司法院資訊處製作；財團法人民間司法改革基金會備份。
